最　高　行　政　法　院　裁　定
　　　　　　　　　　　　　　　　　　 96年度裁字第00851號
上　訴　人　財政部臺北市國稅局
代　表　人　甲○○
被 上訴 人　九重天建設有限公司
代　表　人　乙○○
上列當事人間因營業稅事件，上訴人對於中華民國94年6月16日
臺北高等行政法院92年度訴字第4400號判決，提起上訴，本院裁
定如下：
　　主  文
上訴駁回。
上訴審訴訟費用由上訴人負擔。
    理  由
一、按對於高等行政法院判決之上訴，非以其違背法令為理由，
    不得為之，行政訴訟法第242條定有明文。同法第243條第1
    項規定，判決不適用法規或適用不當者，為違背法令；而判
    決有第243條第2項所列各款情形之一者，其判決當然違背法
    令。又提起上訴，應以上訴狀表明上訴理由並應添具關於上
    訴理由之必要證據，復為同法第244條第1項第4款及第2項所
    明定。準此，當事人提起上訴，如以原審判決有行政訴訟法
    第243條第1項不適用法規或適用法規不當為理由時，其上訴
    狀或理由書應有具體之指摘，並揭示該法規之條項或其內容
    ；如以原審判決有第243條第2項所列各款情形之當然違背法
    令為理由時，其上訴狀應揭示合於該款之事實。上訴狀或理
    由書如未依此項方法表明，或其所表明者，顯與上開法條規
    定之情形不相合時，即難認為已對高等行政法院判決之違背
    法令有具體之指摘，其上訴自難認為合法。
二、上訴意旨略謂：原審判決有行政訴訟法第243條第2項第6款
    判決不備理由或理由矛盾之情形，其理由如下：1.上訴人並
    非「僅以是否收取服務費之事實，作為單純借牌之唯一證據
    」。於原審法院審判程序中上訴人已提出欽國公司負責人李
    富國及會計楊麗芳於法務部調查局南部機動組（下稱調查局
    南機組）製作之詢問筆錄及查獲書證影本，經兩者相互比對
    相符。李富國民國（下同）89年8月30日於調查局南機組製
    作之詢問筆錄中說明，完工工程明細表所載為欽國公司出借
    公司牌照給其他公司承包工程之實際情形，經比對其所載內
    容如基本資料、銀行帳戶之銀行名稱分行別、帳號等均相符
    ，足證該明細表屬實；又楊麗芳89年8月22日於調查局南機
    組製作之詢問筆錄中表示欽國公司出借牌照實際並未承作工
    程，所以進項發票均由借牌建設公司向實際承作之小包商索
    取，再郵寄給欽國公司申報扣抵進項，完工工程明細表中頁
    次98頁，上部註記87/6/17九重天寄出亦相符。原審僅以欽
    國公司負責人及會計所為之陳述為通案而排除不用，竟未查
    上訴人提出上述證據，係經案關證人之詢問筆錄及查獲證物
    相互比對相符，足資證實欽國公司之負責人李富國已否認承
    建該工程。2.本件被上訴人所提出之證據均無法證明該工程
    確由欽國公司承作：(1)依據建築法第14條限制建築物之承
    造人為營造業，以依法登記開業之營造廠商為限，被上訴人
    並無此資格，故須以欽國公司名義向主管機關申請，故被上
    訴人提供一般承攬工程之工程合約、建造執照、使用執照均
    為完成借牌營造之必要文件，自不足證明該工程確由欽國公
    司所實際施作。(2)原審法院曾傳2名證人欽國公司之業務朱
    占揚及被上訴人之工地主任黃易騰（即黃根枝）到庭作證，
    雖朱占揚自承督導工程施作，黃根枝為被上訴人駐現場代表
    ，惟遍查被上訴人87、88年度薪資扣繳資料，並無黃根枝領
    取薪資之資料，且兩人對工程進行均不了解，均稱由洪文榮
    負責，經調閱欽國營造87及88年度薪資扣繳資料並未發現有
    名叫洪文榮者，請款單上洪文榮之簽名筆跡亦明顯不同，本
    件案關工程究由何人承作，洪文榮為關鍵人物，原審法院竟
    未查其年籍資料，命其為證，自有違誤。(3)欽國公司之受
    僱人朱占揚參與之3次工程進行中相關之新建工程安全衛生
    協議會會議記錄部分，由於營造工程繁複，僅3次會議即可
    證實欽國公司確有承作該工程，容有疑問，況會議記錄均為
    定稿印刷品，3次內容均相同，僅參與人簽名且除第一次外
    均未載明代表何商號，亦未記載與本次工程相關情形。且朱
    占揚為本案穿針引線之業務人員，其利益與被上訴人一致。
    而原審亦未查明其他與會人員是否確有參加，該會議記錄之
    真偽無法證實。(4)工程中發生損鄰事件，欽國公司委任朱
    占揚及黃根枝為訴訟代理人，此兩人一為本案之業務員、一
    為被上訴人之工地負責人，其2人於原審中證詞均諸多矛盾
    ，均與被上訴人之利益一致。且該判決中從未對實際承作人
    加以確認，僅依建築執照所載之名義人即行認定。另由調查
    局南機組查獲完工工程明細表所載，基礎工程及安全措施係
    由宏固工程股份有限公司承作，欽國公司亦未提出抗辯，故
    欽國公司雖未對其承造人身分爭執，惟並無法據此證明該工
    程確由欽國公司承作，而欽國公司未作爭執亦有意思不自由
    之可能。(5 )綜上原審採認之證據尚難支持該工程確由欽國
    公司承造，且原審亦可依欽國公司自承為其所承作之工程中
    發現，該等工地均為高雄、臺南一帶，然工程業有許多上下
    游包商，多有地域性，南部建築公司到北部承攬工程，工匠
    物料多不應手，實有違常情。有諸多違反一般經驗法則之處
    ，原審未予審酌，自難認合法。3.欽國公司虛開發票給借牌
    公司後，借牌公司會依發票金額開立付款支票存入欽國公司
    特別為該借牌工程案而開設之銀行帳戶，假造借牌公司付款
    給欽國公司之證明，再將款項付給小包商，假造欽國公司付
    款給小包商之證明。實際上前開帳戶之存摺、領款印章欽國
    公司在開戶後即交由借牌公司保管使用，係楊麗芳89年8月
    22日於調查局南機組製作之詢問筆錄中所表示。(1)原審法
    院以上訴人未提供相關證據而不予採認，惟系爭銀行帳戶中
    僅欽國公司及被上訴人之交易，而無其他上游業主及下游包
    商之往來，且均於票款入帳後即以現金提領一空，有違常情
    。(2)而欽國公司所用於工程合約、支票背書及提領存款所
    用之印鑑均不相同，顯均有特別用途之事實，欽國公司開戶
    所留之連絡地址及電話均屬被上訴人所有，又查被上訴人所
    簽發之支票字體十分特殊，共有3人之筆跡，竟與欽國公司
    所書之取款條雷同，且均可核對。故系爭帳戶應由被上訴人
    所支配，至為灼然。按「行政法院於撤銷訴訟，應依職權調
    查證據；」為行政訴訟法第133條前段所明定。上訴人所提
    事證均在卷可稽，原審法院未依職權調查案關證據，且有上
    開重要證據漏未斟酌，自有違法。4.欽國公司既經調查局南
    機組查獲出借牌照，由該公司負責人李富國及會計楊麗芳之
    供述及查扣相關書證，足證欽國公司並未實際承作該工程，
    由相關憑證、資金存取，足證欽國公司台北區中小企業銀行
    帳號0000000000000及台北市第五信用合作社帳號000000000
    000均係由被上訴人所支配，案關資金流程顯為逃避查核，
    故意安排，系爭工程並非由欽國公司所承作，被上訴人明知
    無交易之事實，卻取具非交易對象所開立之憑證，上訴人依
    法處罰並無違誤，原處分應予維持，以維法治等語。
三、本院查：原審就欽國公司向被上訴人承攬系爭新巢代住宅新
    建工程，除提出一般承攬工程之工程合約、建造執照、使用
    執照外，復提出欽國公司受僱人朱占揚參與之3次工程進行
    中相關之新建工程安全衛生協議會會議記錄及朱占揚之扣繳
    憑單，及臺灣臺北地方法院判決被上訴人（起造人）、欽國
    公司（承造人）、吳非士（設計監造人）應對鄰地被害人吳
    秀清連帶負賠償責任確定之該院88年度訴字第3025號民事判
    決為證，且有被上訴人以記明欽國公司為受款人，並禁止背
    書轉讓，經欽國公司提示兌現之支票影本附卷可稽，乃認欽
    國公司確有承攬工程之事實，業於判決內詳述得心證之理由
    ，並明李富國、楊麗芳於調查局南機組所作通案性之陳述
    ，難作為本件認定之依據，及上訴人主張該提領之票款係由
    被上訴人自行支配使用未舉證以實其說等情，經核並無不合
    。上訴意旨係就原審取捨證據、認定事實之職權行使，指摘
    其為不當，難認為對高等行政法院判決之如何違背法令已有
    具體指摘。依首揭說明，其上訴為不合法，應予駁回。
四、依行政訴訟法第249條第1項前段、第104條、民事訴訟法第9
    5條、第78條，裁定如主文。
中　　華　　民　　國　　96　　年　　4　　 月　　30　　日
                  第四庭審判長法  官　鍾　耀　光
                              法  官  黃　本　仁
                              法  官  姜　仁　脩
                              法  官　王　德　麟
                              法  官　吳　慧　娟
以  上  正  本  證  明  與  原  本  無  異
中　　華　　民　　國　　96　　年　　5　　 月　　1　　 日
　　　　　　　　　　　　　　　書記官　王　史　民
